【裁判字號】    98,審易緝,1
【裁判日期】    980123
【裁判案由】    竊盜
【裁判全文】
臺灣士林地方法院刑事判決            98年度審易緝字第1 號
公  訴  人  臺灣士林地方法院檢察署檢察官
被      告  丙○○
上列被告因竊盜案件，經檢察官提起公訴（97年度偵字第12955
號、第11505 號及第8962號），經訊問被告後，被告為認罪之答
辯，本院當庭裁定認宜由受命法官獨任改行簡式審判程式並判決
如下：
    主  文
丙○○犯如附表一各編號所示之罪，累犯，各處如附表一各編號
所示之刑，應執行有期徒刑拾月。扣案如附表二所示之物均沒收
。
    事  實
一、丙○○前於民國93年間，因竊盜案件，經臺灣臺北地方法院
    以93年度易字第1709號判處有期徒刑6月確定；再於94年間
    ，因施用毒品案件，經臺灣臺北地方法院以94年度訴字第
    564號判處有期徒刑1年2月確定，2案合併定應執行刑為有期
    徒刑1年7月，並於96年2月3日縮刑期滿執行完畢。詎其不知
    悔改，與宋簡傳（由本院另案審結）基於意圖為自己不法所
    有之犯意聯絡，於附表一各編號所示之時間、地點，以附表
    一各編號所示之手段，竊取如附表一各編號所示之財物。
二、案經臺北市政府警察局大同分局報請臺灣士林地方法院檢察
    署檢察官偵查起訴。
    理  由
一、上揭犯罪事實，業據被告丙○○於本院審理中坦承不諱，核
    與共同被告宋簡傳於警詢、偵查中時供述竊盜情節及如附表
    一各編號所示證人證述相符，復有如附表二所示之證物、扣
    案物品可憑，堪信被告之自白，與事實無悖。本案事證明確
    ，被告之犯行洵堪認定，應依法論科。
二、核被告丙○○就附表一編號1 所為，係犯刑法第321 條第2
    款、第3 款攜帶兇器毀越門扇之加重竊盜罪；附表一編號2
    所為，係犯刑法第320 條之竊盜罪。被告與宋簡傳2 人之間
    ，就附表一各編號之犯行，有犯意聯絡與行為分擔，應論以
    共同正犯。被告所犯如附表一各編號所示之各罪，犯意各別
    ，行為互異，應分論併罰。又被告有事實欄所載之論罪科刑
    並執行完畢之情形，有臺灣高等法院被告前案紀錄表在卷可
    稽，其於有期徒刑執行完畢後5 年內，故意再犯附表一各編
    號所示有期徒刑以上之竊盜罪，為累犯，應依刑法第47條第
    1 項之規定加重其刑。爰審酌被告有多項毒品、竊盜前科，
    素行不佳，惟於審判中坦承犯行，態度尚佳，及其犯罪之動
    機、目的、手段，所竊得之財物價值等一切情狀，分別量處
    如附表一各編號主文所示之刑，並定其應執行之刑，以資懲
    儆。
三、又共同正犯因相互間利用他人之行為，以遂行其犯意之實現
    ，本於責任共同之原則，有關沒收部分，對於共犯間供犯罪
    所用之物，自均應為沒收之諭知（最高法院89年度臺上字第
    6946號裁判意旨參照）。查扣案如附表二各編號所示之物，
    為供本件犯罪所用之物，且係屬共犯宋簡傳所有，業據共同
    被告宋簡傳於本院另案審理中供明在卷（見本院97年度審易
    字第349號97年11月20審理筆錄第4頁），爰依刑法第38條第
    1 項第2款規定宣告沒收。
四、據上論斷，應依刑事訴訟法第273 條之1 第1 項、第299 條
    第1 項前段，刑法第28條、第320 條第1 項、第321 條第2
    款、第3 款、第38條第1 項第2 款、第47條第1 項、第51條
    第5 款，刑法施行法第1 條之1 ，判決如主文。
五、本案經檢察官翁偉倫到庭執行職務。
中    華    民    國    98    年     1    月    23    日
                        刑事第一庭法  官  王沛雷
以上正本證明與原本無異。
如不服本判決，應於收受送達後10日內向本院提出上訴書狀，其
未敘述上訴理由者，應於上訴期間屆滿後20日內向本院補提理由
書狀（均須按他造當事人之人數附繕本）「切勿逕送上級法院」
。
中    華    民    國    98    年     1    月    23    日
                            書記官  吳尚文
附錄法條：
中華民國刑法第320條第1項
意圖為自己或第三人不法之所有，而竊取他人之動產者，為竊盜
於，處 5 年以下有期徒刑、拘役或 5 百元以下罰金。
中華民國刑法第321條
犯竊盜罪而有左列情形之一者，處6 月以上、5 年以下有期徒刑
：
一、於夜間侵入住宅或有人居住之建築物、船艦或隱匿其內而犯
之
    者。
二、毀越門扇、牆垣或其他安全設備而犯之者。
三、攜帶兇器而犯之者。
四、結夥3 人以上而犯之者。
五、乘火災、水災或其他災害之際而犯之者。
六、在車站或埠頭而犯之者。
前項之未遂犯罰之。
附表一：
┌─┬───┬────┬────┬────────┬─────────┬─────┐
│編│行為人│犯罪時間│犯罪地點│犯罪經過        │證據              │主文      │
│號│      │        │        │                │                  │          │
├─┼───┼────┼────┼────────┼─────────┼─────┤
│  │丙○○│97年7 月│臺北市大│丙○○負責把風，│被害人甲○○之指訴│丙○○共同│
│一│宋簡傳│13日下午│同區歸綏│宋簡傳持客觀上足│、翻拍照片4 張及內│攜帶兇器毀│
│  │      │2 時許  │街181號6│為兇器之一字起子│政部警政署刑事警察│壞門扇竊盜│
│  │      │        │樓之5周 │與鐵條撬開大門門│局97年7 月29日刑紋│，處有期徒│
│  │      │        │淑嬌住處│鎖後，進入臥室內│字第09701102 66 號│刑柒月。扣│
│  │      │        │        │竊取珍珠項鍊1條 │鑑驗書（97年度偵字│案如附表二│
│  │      │        │        │得手，適逢屋主有│第12955 號卷第29至│所示之物均│
│  │      │        │        │人來訪，即將項鍊│30頁、第34至36頁；│沒收。    │
│  │      │        │        │棄置於樓梯間逃逸│97年度偵字第11505 │          │
│  │      │        │        │。              │號卷第48至49頁）  │          │
├─┼───┼────┼────┼────────┼─────────┼─────┤
│  │丙○○│97年7 月│臺北市大│趁四下無人之際，│告訴人乙○○之指訴│丙○○共同│
│二│宋簡傳│17日下午│同區長安│由丙○○負責把風│、翻拍照片4 張（97│竊盜，處有│
│  │      │6 時25分│西路338 │，宋簡傳徒手拔取│年度偵字第11 505號│期徒刑肆月│
│  │      │許      │號1樓陳 │店內之手提電腦1 │卷第18 至21 頁及第│。        │
│  │      │        │宜珍經營│部，得手後至萬華│48至49頁）        │          │
│  │      │        │之彥林廣│區變賣得款2000元│                  │          │
│  │      │        │告有限公│。              │                  │          │
│  │      │        │司內    │                │                  │          │
└─┴───┴────┴────┴────────┴─────────┴─────┘
附表二：
┌──┬──────┬────┐
│編號│扣案物品名稱│數量    │
├──┼──────┼────┤
│  1 │黑色背包    │1個     │
├──┼──────┼────┤
│  2 │遙控器      │1個     │
├──┼──────┼────┤
│  3 │大型一字起子│2支     │
├──┼──────┼────┤
│  4 │小型一字起子│1支     │
├──┼──────┼────┤
│  5 │十字起子    │1支     │
└──┴──────┴────┘


司法院資訊處製作；財團法人民間司法改革基金會備份。
